臺灣板橋地方法院交通事件裁定　　　　96年度交聲字第1091號
原處分機關　交通部公路總局臺北區監理所板橋監理站
異　議　人
即受處分人　甲○○
上列異議人即受處分人因違反道路交通管理處罰條例案件，對於
交通部公路總局臺北區監理所板橋監理站於96年7 月5 日所為之
處分（原處分案號：板監裁字第裁41-C00000000號），聲明異議
，本院裁定如下：
    主  文
異議駁回。
    理  由
一、原處分機關以：異議人即受處分人甲○○所有之車號DT0-68
    3 號輕型機車，於民國96年4 月21日10時10分許，在臺北縣
    板橋市○○○路，有「在身心障礙專用停車位違規停車」之
    違規行為，為警於96年4 月21日檢附採證照片，填製臺北縣
    政府警察局北縣警交字第C00000000 號舉發違反道路交通管
    理事件通知單（下稱舉發通知單）舉發，原處分機關乃於96
    年7 月5 日以板監裁字第裁41-C00000000號違反道路交通管
    理事件裁決書，依道路交通管理處罰條例第56條第1 項第10
    款之規定，裁處罰鍰新臺幣（下同）1,200 元。
二、異議意旨略以：伊於96年3 月30日起搬至臺北縣板橋市○○
    路○ 段2 號6 樓之8 之金扶倫大廈居住，因該處並無提供停
    車位，且附近難以停車，伊皆以公車代步，最近一次騎車係
    在96年4 月17日，因驗車騎至永和，並於當日返家後，將機
    車停放在臺北縣板橋市○○○路上之停車格內，之後伊有事
    外出需使用機車，始發現機車不見，並經大樓警衛告知伊所
    有之機車甫於上午遭拖吊，然伊係將機車停放在緊鄰身心障
    礙專用停車位旁一般機車停車位，遭他人惡意移往該殘障專
    用格內，否則伊一向規矩，豈會佔用殘障車格，為此聲明異
    議，請求撤銷原處分云云。
三、按汽車駕駛人停車時，有於身心障礙專用停車位違規停車之
    情形者者，處新臺幣600 元以上1,200 元以下罰鍰，道路交
    通管理處罰條例第56條第1 項第10款定有明文。
四、經查：異議人甲○○所有之車號DTO-683 號輕型機車，於96
    年4 月21日10時10分許，停放在臺北縣板橋市○○○路上之
    身心障礙專用停車位停車之事實，有採證照片1 張及舉發通
    知單1 紙在卷足憑，且依上開採證照片可知，異議人之機車
    確係停放在於身心障礙專用停車位之區域內無誤。異議人雖
    辯稱：機車係被他人惡意移置於身心障專用停車格內云云，
    然觀之前開採證照片，可知該機車係正常停放，未見歪倒傾
    斜情形，尚無從認係遭人惡意移置，則異議人前開所辯，既
    查無任何證據足資證明，自難採信。是以，本件舉發之警員
    依斯時既存之違規客觀事實，檢附採證照片而逕為掣單舉發
    ，核該行政作為並無不當。
五、綜上所述，本件異議人確有於前揭時、地，有「在身心障礙
    專用停車位違規停車」之違規行為，事證明確。從而，原處
    分機關依據道路交通管理處罰條例第56條第1 項第10款之規
    定，裁處罰鍰1,200 元，於法核無不合，其認事用法並無違
    誤，裁罰亦無不當，本件異議為無理由，應予駁回。
據上論斷，應依道路交通管理處罰條例第87條第2 項，道路交通
案件處理辦法第19條，裁定如主文。
中　　華　　民　　國　　96　　年　　9 　　月　　17　　日
                  交通法庭      法　官  鄧雅心
以上正本證明與原本無異。
如不服本裁定應於送達後5日內向本院提出抗告狀。
                                書記官　王小芬
中　　華　　民　　國　　96　　年　　9 　　月　　17　　日
